【裁判字號】    98,交易,244
【裁判日期】    981103
【裁判案由】    過失傷害
【裁判全文】
臺灣臺南地方法院刑事判決             98年度交易字第244號
公  訴  人  臺灣臺南地方法院檢察署檢察官
被      告  丙○○
上列被告因過失傷害案件，經檢察官提起公訴（98年度調偵字第
767號），本院依簡式審判程序判決如下：
    主  文
丙○○過失傷害人致重傷，處有期徒刑陸月，如易科罰金，以新
台幣壹仟元折算壹日。
    事  實
一、丙○○於民國97年10月15日晚間11時5分許，食用摻有米酒
    之燒酒雞後無照駕駛車牌號碼0970─MB號自小客車（公共危
    險部分業經臺灣臺南地方法院檢察署檢察官為緩起訴處分確
    定），沿臺南縣關廟鄉○○路由西往東方向行駛，行經該路
    與北新街設有燈光管制號誌正常運作之交岔路口時，原應注
    意車輛行駛至交岔路口，應遵守燈光號誌之指示，而交岔路
    口行進方向為閃光黃燈者，表示「警告」，車輛應減速接近
    ，注意安全，小心通過，且應注意車前狀況，隨時採取必要
    之安全措施，而依當時天氣晴、夜間有照明、視距良好、柏
    油路面乾燥無缺陷等情，並無不能注意之情事，竟疏於注意
    貿然向前行駛，適有乙○○酒後無照騎乘車牌號碼VKO─063
    號輕型機車沿北新街由北往南方向駛至，兩車遂發生碰撞，
    致乙○○人、車倒地，因而受有頭部外傷併腦內出血、腦水
    腫術後、昏迷無意識狀態等難治之重傷害。嗣經警到場處理
    ，丙○○即向到場員警自首其肇事，經員警對丙○○施以酒
    精檢測器檢測，測試其呼氣後之酒精濃度達每公升0.35毫克
    ，而乙○○送醫後，抽血測得其換算為呼氣後之酒精濃度為
    每公升0.825毫克，而知悉上情。
二、案經臺灣臺南地方法院檢察署檢察官指定乙○○之胞弟甲○
    ○為代行告訴人後偵查起訴。
    理  由
一、本件係經被告丙○○於本院98年10月20日審理時為有罪之陳
    述，而經本院裁定以簡式審判程序加以審理，依據刑事訴訟
    法第273條之2規定排除嚴格證據調查；並依同法第310條之2
    之準用第454條之規定製作略式判決書，合先敘明。
二、本件有下列事證足資佐憑：
  (一)被告於警詢、偵查中及本院審理時之自白。
  (二)代行告訴人甲○○於偵查中之指述。
  (三)道路交通事故現場圖、道路交通事故調查報告表(一)、(二)、道
    路交通事故肇因研判表各1份及現場照片14張。
  (四)台南市立醫院97年12月5日、98年3月31日診斷證明書各1份
    。
  (五)台灣省臺南區車輛行車輛事故鑑定委員會98年7月22日臺南
    區980502案鑑定意見書1份。
  (六)證號查詢汽車駕駛人1份。
  (七)台南縣警察局歸仁分局道路交通事故當事人酒精測定紀錄表
    1份。
  (八)台南縣警察局歸仁分局道路交通事故肇事人自首情形紀錄表
    1份。
三、論罪科刑之理由：
  (一)被告於上開時、地，駕駛上開汽車不慎撞及被害人乙○○，
    並造成乙○○受有如事實欄所示重傷害之結果，核其所為係
    犯刑法第284條第1項後段之過失重傷害罪。又被告係無照、
    酒醉駕車，因而致人受傷，有上開證號查詢汽車駕駛人、台
    南縣警察局歸仁分局道路交通事故當事人酒精測定紀錄表各
    1份附卷可參（見警卷第25頁、第43頁），應依道路交通管
    理處罰條例第86條第1項之規定，加重其刑。另其於肇事後
    ，犯罪未被有偵查權之公務員或機關發覺前，即向據報到場
    處理之台南縣警察局歸仁分局警員表明其係肇事車輛之駕駛
    人而自首，並坦承犯行進而接受裁判，有上開道路交通事故
    肇事人自首情形紀錄表1份附卷可參（見警卷第37頁），爰
    依刑法第62條前段自首之規定，減輕其刑。
  (二)本院審酌被告駕駛車輛，本應謹慎小心，以維自身及參與道
    路交通者之安全，竟無照於酒後疏於注意行經「黃燈」號誌
    管制之交岔路口，應減速接近，及注意車前狀況而肇事，其
    過失程度經核非屬輕微，且造成被害人受有如事實欄記載之
    重傷害，所生損害巨大，又迄今卻尚未能與被害人就民事賠
    償事宜，達成和解，惟念及被告犯罪後業已坦承犯行，且被
    害人就本件交通事故之發生，因無照、酒後駕駛輕型機車，
    支線道車未讓幹線道車先行，為肇事主因等一切情狀，量處
    如主文所示之刑，並諭知易科罰金之折算標準。
四、適用之法律：
  (一)刑事訴訟法第273條之1第1項、第299條第1項前段、第310條
    之2、第454條。
  (二)刑法第284條第1項後段、第41條第1項、第62條前段，刑法
    施行法第1條之1。
  (三)道路交通管理處罰條例第86條第1項，判決如主文。
本案經檢察官丁○○到庭執行職務。
中    華    民    國    98    年    11    月    3     日
                      交通法庭  法  官  陳淑勤
以上正本證明與原本無異。
如不服本判決應於收受本判決後10日內向本院提出上訴書狀，並
應敘述具體理由。如未敘述上訴理由者，應於上訴期間屆滿後20
日內向本院補提理由書狀（均須按他造當事人之人數附繕本）「
切勿逕送上級法院」。
                                書記官  謝國欽
中    華    民    國    98    年    11    月    4     日
附錄本案論罪科刑法條全文：
刑法第284條第1項：
因過失傷害人者，處六月以下有期徒刑、拘役或五百元以下罰金
，致重傷者，處一年以下有期徒刑、拘役或五百元以下罰金。
附記事項：告訴人或被害人對於判決如有不服，請具備理由逕向
檢察官聲請檢察官提起上訴，其上訴期間之計算，係以檢察官收
受判決正本日期為準。


司法院資訊處製作；財團法人民間司法改革基金會備份。
